【裁判字號】    98,交聲,171
【裁判日期】    980505
【裁判案由】    交管條例聲異
【裁判全文】
臺灣板橋地方法院交通事件裁定        98年度交聲字第171 號
                                    98年度交聲字第172 號
原處分機關  交通部公路總局臺北區監理所板橋監理站
異  議  人  甲○○
即受處分人
上列異議人因違反道路交通管理處罰條例案件，對於交通部公路
總局臺北區監理所板橋監理站於民國97年11月27日所為之處分（
原處分案號：板監裁字CV0000000 號、CV0000000 號），均聲明
異議，本院裁定如下：
    主  文
異議均駁回。
    理  由
一、原處分機關略以：異議人即受處分人甲○○所有車號GDQ －
    955 號重型機車，分別於民國96年10月4 日12時48分、96年
    10月10日13時18分許，同在新莊市○○路與瓊林南路口，均
    因「駕車行經有燈光號誌管制之交岔路口闖紅燈」之違規，
    為臺北縣政府警察局新莊分局執勤警員先後以北縣警交字第
    CV0000000 號、第CV0000000 號違反道路交通管理事件通知
    單（下稱舉發違規通知單）逕行舉發，原處分機關乃以異議
    人違規事實明確，且已逾越舉發通知單上所載應到案日期（
    96年12月7 日）達60日以上仍未繳納罰鍰或到案聽候裁決，
    而依道路交通管理處罰條例第53條第1 項規定，各裁處異議
    人罰鍰新臺幣（下同）4,500 元，並依同條例第63條第1 項
    第3 款規定（裁決書漏未記載該條文），各記違規點數3 點
    等語。
二、聲明異議意旨略以：依警方所提供之於96年10月10日13時18
    分舉發違規第1 張照片所示，異議人所駕駛之機車係停在白
    線前等紅燈，但由於監視照相係從右照，故沒有照到異議人
    左腳踏在地上，被機車遮到，所以看起來似在行進中，而第
    2 張照片機車已超出白線行進中，依角度機車應該位在該路
    口舊的斑馬線往左邊第4 塊及第5 塊的中間，但照片所照機
    車是第3 塊及第4 塊中間，有違常理；又異議人以前雖設籍
    於新莊市○○○路385 巷2 號2 樓，因房屋被拍賣掉後，被
    人跟蹤追殺，所有信件無法收到，經過平息之後，才將戶籍
    遷移到朋友家，而於97年12月4 日始接到罰單，監理站以逾
    期未接罰單為由重罰，實有欠公允，且異議人生活貧困，無
    法一次繳交共9,000 元之罰鍰，為此聲明異議云云。
三、按汽車駕駛人，行經有燈光號誌管制之交岔路口闖紅燈者，
    處新臺幣1,800 元以上5,400 元以下罰鍰；又汽車駕駛人駕
    駛汽車違反道路交通管理處罰條例第53條規定者，除應依該
    條所規定之罰鍰處罰外，並記違規點數3 點，道路交通管理
    處罰條例第53條第1 項、第63條第1 項第3 款分別定有明文
    。次按受處分人，不服第8 條主管機關所為之處罰，得於接
    到裁決書之翌日起20日內，向管轄地方法院聲明異議，道路
    交通管理處罰條例第87條第1 項所明定。又按處理違反道路
    交通管理事件，有關文書送達之程序，依行政程序法之規定
    ，違反道路交通管理事件統一裁罰基準及處理細則第5 條定
    有明文。再按行政程序法第74條第2 項規定：送達，不能依
    同法第72、73條規定為之者，由郵政機關為送達者，得將文
    書寄存於送達地之郵政機關。另按違反道路交通管理事件行
    為人，未依規定自動繳納罰鍰，或未依規定到案聽候裁決，
    處罰機關應依基準表於通知單送達且逾越應到案期限60日之
    3 個月內，逕行裁決之，違反道路交通管理事件統一裁罰基
    準及處理細則第44條第1 項定有明文。末按違反道路交通管
    理事件統一裁罰基準表之規定，就機車駕駛人，行經有燈光
    號誌管制之交岔路口闖紅燈之違規行為，在逾越應到案期限
    60日以上，繳納罰鍰或逕行裁決處罰者，應裁罰罰鍰4,500
    元，並記違規點數3 點。
四、經查：
  (一)異議人所有之車牌號碼GDQ －955 號重型機車，先後於96年
    10月4 日12時48分及96年10月10日13時18分許，行經上開同
    一違規地點，均因「駕車行經有燈光號誌管制之交岔路口闖
    紅燈」違規，為警逕行舉發之事實，有臺北縣政府警察局北
    縣警交字第CV0000000 號、第CV0000000 號違反道路交通管
    理事件通知單各1 紙、送達證書2 紙、臺北縣政府98年2 月
    5 日北縣警新交字第0980003871號函暨函附本件舉發違規之
    採證照片共6 張（即上開2 次違規事實之採證照片各3 張）
    在卷可考。雖異議人以監視器於96年10月10日13時18分所攝
    之採證照片，係因拍攝角度以致未拍攝到異議人的左腳是踏
    在地上等紅燈云云置辯，惟觀諸卷附該2 次違規採證照片，
    各係以連續拍攝3 張之方式採證，確有拍攝到異議人於前揭
    時、地騎乘上開機車，在面對紅燈之情況下，仍超越該路口
    之白色停止線，並繼續行進入路口等情節，並無異議人所述
    其左腳踏地在停止線前等紅燈之情形，故異議人前揭所辯顯
    與事實有違，不足採為憑信。本件異議人確有上開闖紅燈之
    違規行為，事證已臻明確，應堪認定。
  (二)本件舉發違知通知單2 紙均係經以大宗掛號郵寄至臺北縣新
    莊市○○○路385 巷2 號2 樓，因不獲會晤應受送達人本人
    又無代收人代為收受，乃於96年11月13日寄存送達，即作送
    達通知書2 份，1 份黏貼於應受送達人住所地門首，另1 份
    置於該送達處所信箱或其他適當位置，並將送達之上開舉發
    通知書寄存於新莊民安郵局招領以為送達等情，此有臺北縣
    政府警察局送達證書影本2 紙存卷足憑。而上開送達地址，
    確為上開舉發違規通知單送達時異議人設籍之住所地址，而
    異議人係遲至97年6 月2 日始將戶籍地址遷移至臺北縣板橋
    市○○街23巷6 弄11之3 號等情，亦有本院依職權查詢異議
    人之個人基本資料查詢結果、遷徙紀錄資料查詢結果各1 件
    在卷足憑；且上開機車在公路監理機關登記之車主戶籍亦為
    臺北縣新莊市○○○路385 巷2 號2 樓，有機車車籍查詢1
    紙存卷可稽。據上，足徵上開舉發通知書已於96年11月13日
    合法寄存送達於異議人，故上開舉發通知書業已於當日發生
    送達之效力。雖異議人另辯稱：伊因之前設籍在臺北縣新莊
    市○○○路385 號2 樓之房屋被拍賣掉後，又被人跟蹤追殺
    ，所有信件無法收到，經過平息之後才把戶籍遷到朋友家，
    於97年12月4 日接到罰單云云，惟異議人既係於97年6 月2
    日始遷移戶籍至臺北縣板橋市○○街23巷6 弄11之3 號，則
    本件舉發機關於96年11月13日將上開舉發違規通知單寄存送
    達於異議人之彼時，並無從查悉異議人之遷移新址，故本件
    舉發單位依異議人申報之戶籍地址寄存送達，係合於行政程
    序法規定，已發生送達效力。是以，縱使異議人辯稱其未實
    際接獲原舉發通知單之原因乙節屬實，該可歸責於異議人之
    事由，仍無礙於上開舉發通知單均已合法送達生效之認定。
四、綜上，本件異議人於上開舉發違規時、地，騎乘上開機車行
    經有燈光號誌管制之交岔路口闖紅燈之違規事實已堪認定。
    且上開舉發通知單已依異議人當時之戶籍地址合法送達。從
    而，原處分機關據以援引道路交通管理處罰條例第53條第1
    項及違反道路交通管理事件統一裁罰基準表之規定，以異議
    人逾越舉發通知單上所載之應到案期限60日以上，對異議人
    裁處罰鍰4,500 元，並依同條例第63條第1 項第3 款記違規
    點數共3 點，於法並無不當，本件異議為無理由，均應予駁
    回。
五、依道路交通管理處罰條例第87條第2 項、道路交通案件處理
    辦法第19條，裁定如主文。
中    華    民    國    98    年    5     月    5     日
                  交通法庭法  官  林淑婷
以上正本證明與原本無異
如不服本裁定應於送達後5 日內向本院提出抗告狀
                          書記官  莊川億
中    華    民    國    98    年    5     月    6     日


司法院資訊處製作；財團法人民間司法改革基金會備份。
